pt-PT: Características da arrastadeira: Borda anti-derrame; Compatível com forro descartável; Manípulo ergonómico; Contorno feminino; Contorno masculino; Superfície antiaderente; Empilhável; Outro
th: คุณสมบัติกระโถน: ขอบป้องกันการหก; ใช้ได้กับแผ่นรองแบบใช้แล้วทิ้ง; ที่จับตามหลักสรีรศาสตร์; รูปทรงสำหรับผู้หญิง; รูปทรงสำหรับผู้ชาย; ผิวไม่ติด; วางซ้อนกันได้; อื่นๆ
bg-BG: Характеристики на подлогата: Ръб против разливане; Съвместим с покритие за еднократна употреба; Ергономична дръжка; Женски контур; Мъжки контур; Незалепваща повърхност; За подреждане; Други
el: Χαρακτηριστικά σκωραμίδας: Χείλος αντιδιαρροής; Συμβατό με επένδυση μιας χρήσης; Εργονομική λαβή; Γυναικείο περίγραμμα; Ανδρικό περίγραμμα; Αντικολλητική επιφάνεια; Στοιβαζόμενος; Άλλο
hu: Ágytál jellemzői: Kiömlés elleni perem; Eldobható betéttel kompatibilis; Ergonomikus fogantyú; Női kontúr; Férfi kontúr; Tapadásmentes felület; Egymásra rakható; Egyéb
ja: 便器機能: こぼれ防止リム; 使い捨てライナー対応; 人間工学に基づいたハンドル; 女性用形状; 男性用形状; ノンスティック表面; 積み重ね可能; その他
vi: Tính năng bô: Viền chống tràn; Tương thích lót dùng một lần; Tay nắm tiện dụng; Đường viền nữ; Đường viền nam; Bề mặt chống dính; Có thể xếp chồng; Khác
sk-SK: Vlastnosti podložnej toaletnej misy: Okraj proti rozliatiu; Kompatibilné s jednorazovou vložkou; Ergonomická rukoväť; Ženský tvar; Mužský tvar; Nepriľnavý povrch; Stohovateľný; Iné
ko: 변기 기능: 방지 테두리; 일회용 라이너 호환; 인체공학적 손잡이; 여성용 윤곽; 남성용 윤곽; 논스틱 표면; 쌓을 수 있음; 기타
nb: Bekkenfunksjoner: Sølebeskyttelseskant; Kompatibel med engangsinnlegg; Ergonomisk håndtak; Kvinnelig kontur; Mannlig kontur; Antiklebeoverflate; Kan stables; Annet
fi: Alusastian ominaisuudet: Roiskumissuojareuna; Yhteensopiva kertakäyttösuojan kanssa; Ergonominen kahva; Naismuotoilu; Miesmuotoilu; Tarttumaton pinta; Pinottava; Muu
pl: Cechy basenu sanitarnego: Krawędź przeciwrozlewowa; Kompatybilny z wkładkami jednorazowymi; Ergonomiczna rękojeść; Kontur damski; Kontur męski; Powierzchnia nieprzywierająca; Nakładające się; Inne
de: Bettpfannenmerkmale: Auslaufsicherer Rand; Kompatibel mit Einwegeinlagen; Ergonomischer Handgriff; Weibliche Kontur; Männliche Kontur; Antihaftbeschichtung; Stapelbar; Sonstiges
sl-SI: Značilnosti nočne posode: Rob proti razlitju; Združljiv z vložki za enkratno uporabo; Ergonomski ročaj; Ženska kontura; Moška kontura; Neoprijemljiva površina; Zložljiv; Drugo
cs: Vlastnosti podložní mísy: Okraj proti rozlití; Kompatibilní s jednorázovou vložkou; Ergonomická rukojeť; Tvar pro ženy; Tvar pro muže; Nepřilnavý povrch; Stohovatelné; Jiné
da: Bækkenfunktioner: Spildsikker kant; Kompatibel med engangsindlæg; Ergonomisk håndtag; Kvindekontur; Mandekontur; Non-stick overflade; Stabelbar; Andet
hr-HR: Značajke posude za krevet: Rub protiv prolijevanja; Kompatibilno s jednokratnim ulošcima; Ergonomska ručka; Ženski oblik; Muški oblik; Neljepljiva površina; Može se slagati; Ostalo
sv: Bäckenegenskaper: Spillskyddad kant; Kompatibel med engångsskydd; Ergonomiskt handtag; Kvinnlig kontur; Manlig kontur; Non-stick yta; Stapelbar; Övrigt
nl: Ondersteek kenmerken: Anti-mors rand; Geschikt voor wegwerp inleggers; Ergonomisch handvat; Vrouwelijke contour; Mannelijke contour; Antikleef oppervlak; Stapelbaar; Andere
en: Bed pan features: Anti-spill rim; Disposable liner compatible; Ergonomic handle; Female contour; Male contour; Non-stick surface; Stackable; Other
ru: Характеристики судна: Бортик против пролива; Совместимо с одноразовыми вкладышами; Эргономичная ручка; Женский контур; Мужской контур; Антипригарная поверхность; Составной; Другой
lt-LT: Lovadubuo funkcijos: Apsauga nuo išsiliejimo; Tinkamas vienkartimiams įdėklams; Ergonomiška rankena; Moteriškas kontūras; Vyriškas kontūras; Nelimpantis paviršius; Komplektuojami; Kita
fr: Caractéristiques du bassin de lit: Rebord anti-éclaboussures; Compatible avec doublure jetable; Poignée ergonomique; Contour féminin; Contour masculin; Surface antiadhésive; Empilable; Autre
it: Caratteristiche della padella da letto: Bordo antisversamento; Compatibile con rivestimento monouso; Maniglia ergonomica; Sagoma femminile; Sagoma maschile; Superficie antiaderente; Impilabile; Altro
es: Características del orinal: Borde antiderrames; Compatible con forro desechable; Empuñadura ergonómica; Contorno femenino; Contorno masculino; Superficie antiadherente; Apilable; Otros
tr: Sürgü özellikleri: Dökülmeyi önleyen kenar; Tek kullanımlık astar uyumlu; Ergonomik sap; Kadın konturu; Erkek konturu; Yapışmaz yüzey; İstiflenebilir; Diğer
ro-RO: Caracteristicile ploștii de pat: Margine anti-vărsare; Compatibil cu căptușeli de unică folosință; Mâner ergonomic; Contur feminin; Contur masculin; Suprafață antiaderentă; Cu posibilitate de stivuire; Altele
zh-CN: 便盆特征: 防溢边缘; 兼容一次性衬垫; 符合人体工学的手柄; 女性轮廓; 男性轮廓; 防粘表面; 可叠放; 其他
zh-TW: 便盆特點: 防溢邊緣; 可用拋棄式內襯; 人體工學手把; 女性輪廓; 男性輪廓; 不沾黏表面; 可堆疊; 其他
pt-BR: Características da comadre: Borda anti-derramamento; Compatível com forro descartável; Alça ergonômica; Contorno feminino; Contorno masculino; Superfície antiaderente; Empilhável; Outro